臺灣新竹地方法院民事裁定  
110年度抗字第45號
抗  告  人  銅鑼金屬股份有限公司

兼法定代理  
人          黃振璋  

抗  告  人  宋新幗  

相  對  人  臺灣新光商業銀行股份有限公司

法定代理人  李增昌  
代  理  人  陳聖文  

上列抗告人與相對人間本票裁定事件，抗告人對於中華民國110
年4月19日本院110年度票字第172號裁定提起抗告，本院裁定如
下：
    主  文
抗告駁回。
抗告程序費用新臺幣壹仟元由抗告人負擔。
    理  由
一、按執票人向本票發票人行使追索權時，得聲請法院裁定後強
    制執行，票據法第123 條定有明文；次按，本票執票人，依
    票據法第123 條規定，聲請法院裁定許可對發票人之強制執
    行，係屬非訟事件，此項聲請之裁定，及抗告法院之裁定，
    僅依非訟事件程序，就本票形式上之要件是否具備予以審查
    為已足，並無確定實體上法律關係存否之效力，如發票人就
    票據債務之存否有爭執時，應由發票人提起確認之訴，以資
    解決（最高法院57年台抗字第76號、56年台抗字第714 號判
    例意旨參照）。又法院於非訟事件不得為實體上之審查，故
    發票人縱有實體上之爭執，應另行提起確認之訴，法院仍應
    為准許本票強制執行之裁定（臺灣高等法院暨所屬法院83年
    度法律座談會民事類第48號研討結果參照）。
二、相對人於原審聲請意旨略以：伊執有抗告人於民國109年8月
    17日共同簽發，內載憑票支付相對人新臺幣（下同）1500萬
    元之本票1紙（下稱系爭本票），經向抗告人提示，尚積欠1
    4,970,000元未獲付款，為此提出系爭本票，聲請裁定准許
    強制執行等語。
三、本件抗告意旨略以：兩造業已於110年4月26日上午10時許在
    抗告人公司處所就系爭本票債務進行協商，並達成還款之共
    識，爰提起本件抗告，請求廢棄原裁定云云。
四、經查，本票准許強制執行之裁定，係屬非訟事件裁定，為裁
    定之法院僅就本票為形式上審查，以決定強制執行許可與否
    ，並無確定實體上法律關係存否之效力；且原法院亦就系爭
    本票是否具備形式要件，依非訟事件程序進行審查，認定並
    無票據無效之情形存在，乃裁定准許強制執行，依法並無違
    誤。至兩造間事後業已達成還款協議，縱屬為真，亦係實體
    法上之爭執，揆諸首揭說明，應由抗告人另行提起訴訟，以
    資解決，尚非本件非訟程序所得加以審究，其提起抗告為無
    理由，應予駁回。
五、據上論結，本件抗告為無理由，依非訟事件法第46條、第24
    條第1項、第21條第2項，民事訴訟法第495條之1第1項、第4
    49條第1項、第95條、第78條，裁定如主文。
中　　華　　民　　國　　110 　年　　7 　　月　　30　　日
          民事第二庭  審判長  法  官 　林南薰　　　　　　　　　　　
 　　　　　　　　　　　　　　  法  官   林麗玉
　　　　　　　　　　　　　　 
 　　　　　　　　　　　　　　  法  官   張詠晶
以上正本係照原本作成。
如不服本裁定，僅得於收受本裁定正本送達後10日內，以適用法規顯有錯誤為理由，向本院提出再抗告狀（須附繕本一份及繳納再抗告裁判費新台幣1,000元）。　　　　　　　　　　　　　
中　　華　　民　　國　　110 　年　　7 　　月　　30　　日
                               書記官   蔡美如